臺灣高雄地方法院刑事判決　　　　　　　96年度訴字第3275號
公　訴　人　臺灣高雄地方法院檢察署檢察官
被　　　告　乙○○
上列被告因毒品危害防制條例案件，經檢察官提起公訴（96年度
毒偵字第6253號），嗣因被告就被訴事實為有罪之陳述，本院經
聽取當事人之意見後，改依簡式審判程序進行，判決如下：
      主  文
乙○○施用第一級毒品，累犯，處有期徒柒月，扣案之海洛因壹
包（含包裝袋，驗前淨重零點壹肆玖公克，驗後淨重零點壹貳貳
公克），沒收銷燬之；又施用第二級毒品，累犯，處有期徒月
。應執行有期徒刑捌月，扣案之海洛因壹包（含包裝袋，驗前淨
重零點壹肆玖公克，驗後淨重零點壹貳貳公克），沒收銷燬之。
      事  實
一、乙○○前因違反麻醉藥品管理條例及肅清煙毒條例案件，分
    別經臺灣台南地方法院以85年度訴字第1507號判處有期徒刑
    6 月、3 年4 月，應執行有期徒刑3 年8 月，而經臺灣高等
    法院台南分院以86年度上訴字第774 號駁回上訴確定，復因
    違反麻醉藥品管理條例案件，經本院以86年度訴字第89號判
    處有期徒刑5 年6 月，為台灣高等法院高雄分院駁回上訴，
    並經最高法院駁回上訴確定，嗣上開各罪，合併定應執行刑
    8 年10月，並接續執行，於91年6 月14日縮短刑期假釋出監
    ，至95年4 月17日止，因假釋期滿未經撤銷，視為執行完畢
    。又前因施用毒品案件，經本院裁定送觀察、勒戒、強制戒
    治後，於96年6 月6 日強制戒治執行完畢，並經臺灣高雄地
    方法院檢察署檢察官以96年度戒毒偵字第211 號為不起訴處
    分確定。詎仍不知悔改，竟於96年7 月6 日10時，在高雄市
    小港區○○路60號住處，以將海洛因置入注射針筒內摻水稀
    釋，再注射手臂血管之方式，施用第一級毒品海洛因1 次；
    另於96年7 月9 日經警採尿時回溯96小時內某時（不含公權
    力拘束時間），在某不詳之地點，施用第二級毒品安非他命
    1 次。嗣於96年7 月9 日13時25分許，在高雄市○○區○○
    路73巷17號前，為警攔檢查獲，並扣得所攜帶之海洛因1 小
    包（檢驗前淨重0.149 公克，檢驗後淨重0.122 公克），經
    採尿送驗後，呈嗎啡、安非他命陽性反應，而悉上情。
二、案經高雄縣政府警察局小港分局報請臺灣高雄地方法院檢察
    署檢察官偵查起訴。
     理  由
一、本件被告乙○○所犯係毒品危害防制條例第10條第1 項、第
    2 項之施用第一級毒品罪及第二級毒品罪，其係死刑、無期
    徒刑、最輕本刑為3 年以上有期徒刑以外之罪，被告於本院
    審理程序中就被訴事實為有罪之陳述，經告知被告簡式審判
    程序之旨，並聽取檢察官及被告之意見後，本院裁定進行簡
    式審判程序審理，合先敘明。
二、被告於上揭時、地，施用海洛因及安非他命之事實，業據被
    告本院審理時供承明確，又被告於96年7 月9 日採尿送驗結
    果，確呈安非他命及嗎啡陽性反應，此有高雄市立凱旋醫院
    96年7 月16日出具之濫用藥物尿液檢驗報告附卷可稽，另扣
    案之白色粉末經送高雄市立凱旋醫院檢驗結果為海洛因之事
    實（檢驗前淨重0.149 公克，檢驗後淨重0.122 公克），有
    該院濫用藥物成品檢驗鑑定書在卷可憑，是被告自白核與事
    實相符，應堪採信，故本件事證明確，應依法論科。又被告
    有事實欄所載經觀察、勒戒、強制戒治執行完畢之情，有卷
    附臺灣高等法院被告前案紀錄表1 份可按。從而，被告於強
    制戒治執行完畢後，5 年內再犯本件施用毒品犯行，應依毒
    品危害防制條例第23條第2 項規定起訴審判之。
三、論罪科刑
    核被告所為，係犯毒品危害防制條例第10條第1 項、第2 項
    施用第一、第二級毒品之罪。其持有第一、第二級毒品海洛
    因、安非他命之低度行為，分別為施用之高度行為吸收，均
    不另論罪。被告所犯上開二罪，犯意各別，行為互異，應分
    論併罰。又被告有如前開事實欄所載之犯罪科刑及執行紀錄
    ，此有臺灣高等法院被告前案紀錄表1 份在卷可稽，被告前
    受徒刑之執行完畢後，5 年以內故意再犯本件有期徒刑以上
    之罪，為累犯，均應依刑法第47條第1 項之規定，加重其刑
    。爰審酌被告前有施用毒品案件，仍不愛惜機會戒除毒癮，
    再為本件犯行，顯見被告不知悔改施用毒品之惡習，惟念被
    告犯後坦承犯行，及其施用毒品係戕害自身身體健康，並未
    危及他人，犯後態度尚可等一切情狀，分別量處如主文所示
    之刑，並定其應執行刑。扣案之海洛因1 包（驗前淨重0.14
    9 公克、驗後淨重0.122 公克），經檢驗結果確為第一級毒
    品海洛因，不問屬於犯人與否，應依毒品危害防制條例第18
    條第1 項前段規定沒收銷燬之；而毒品包裝於毒品鑑驗後仍
    包覆毒品，包裝袋上有微量毒品殘留，客觀上已與毒品無法
    析離，亦應依前揭規定併予沒收銷燬之。至於送驗耗費之海
    洛因，既已滅失不存在，自無宣告沒收銷燬之必要，附此敘
    明。
據上論斷，應依刑事訴訟法第273條之1第1項、第299條第1項前
段，毒品危害防制條例第10條第1項、第2項、第18條第1項前段
，刑法第11條、第47條第1 項、第51條第5款，判決如主文。
本案經檢察官甲○○到庭執行職務。
中　　華　　民　　國　　96　　年　 　9　　月　　19　　日
                      刑事第十六庭    法  官  文昌
以上正本證明與原本無異。
如不服本判決，應於收受本判決後10日內向本院提出上訴書狀，
其未敘述上訴理由者，並得於提起上訴後10日內向本院補提理由
書狀（均須按他造當事人之人數附繕本）「切勿逕送上級法院」
。
中　　華　　民　　國　　96　　年　 　9　　月　　19　　日
　　　　　　　　　　　　　　　　　　　書記官  吳良美
附錄本件判決論罪科刑法條：
毒品危害防制條例第10條
施用第一級毒品者，處 6 月以上 5 年以下有期徒刑。
施用第二級毒品者，處 3 年以下有期徒刑。
